Inventaris van het archief van de Commandant Zeemacht in Nederlands-Indië, (1942-) 1945-1950
Nationaal Archief, Den Haag
- STAF (DEPARTEMENT VAN MARINE EN ALGEMEEN HOOFDKWARTIER), 6
  - Inlichtingen, 6.18
    - Politieke informatie, beoordelen van de toestand internationaal, 6.18.4
      - Stukken betreffende de politieke situatie in Zuid-Oost-Europa, 1948.; 1525; 1 omslag
      - Stukken betreffende de viering van de eerste verjaardag van de staat Pakistan, 1948.; 1526; 1 omslag
      - Stukken betreffende informatie over de Kashmir kwestie, 1948.; 1527; 1 omslag
      - Rapport ontvangen van de Netherlands Forces Intelligence Service betreffende het Stalinisme, met geleidebrief, 1948.; 1528; 1 omslag
      - Rapport opgesteld door de tijdelijk zaakgelastigde bij Hr.Ms. Ambassade te Nanking betreffende het communisme in Korea, met geleidebrief, 1948.; 1529; 1 omslag
      - Stukken betreffende politieke aangelegenheden in de Filippijnen, 1948.; 1530; 1 omslag
      - Rapport van de Marine adviseur van de Nederlandse Militaire Missie in Japan betreffende de activiteiten van Indonesiërs in Japan en Japanse activiteit met betrekking tot Nederlands-Indië, met geleidebrief, 1948.; 1531; 1 omslag
      - Brief van de Nederlandse Missie in Japan aan de minister van Buitenlandse Zaken inzake de verdediging van de Pacific, met geleidebrief, 1948.; 1532; 1 omslag
      - Rapporten van het Consulaat-Generaal der Nederlanden te Singapore, met bijlagen en geleidebrieven, 1948.; 1533; 1 omslag
      - Stukken betreffende de politieke situatie in India, 1948-1949.; 1534; 1 omslag
      - Stukken betreffende gegevens over de scheepvaart en scheepsbouw in Japan, 1948-1949.; 1535; 1 omslag
      - Inlichtingen rapporten van het consulaat-generaal der Nederlanden te Singapore, met geleidebrief, 1949.; 1536; 1 omslag
      - Rapport betreffende de ontwikkeling van de politieke en economische toestand in China, 1949.; 1537; 1 stuk
      - Rapport betreffende een Japanse beoordeling van de toestand in China, met geleidebrief, 1949.; 1538; 1 omslag
      - Stukken betreffende het incident op de Yangtse-rivier tussen HMS "Amethyst" van de Royal Navy en de Chinese communisten, 1949.; 1539; 1 omslag
      - Stukken betreffende inlichtingen van de marine adviseur inzake resultaten van de Diet en de Prefectorial Farm Land Committees verkiezingen in Japan, 1949.; 1540; 1 omslag
      - Brief van de consul generaal aan de minister van Buitenlandse Zaken betreffende de Britse politiek in het Verre Oosten, 1949.; 1541; 1 stuk
      - Verslagen van de marine adviseur betreffende de gebeurtenissen in Japan en omliggende landen in de maanden november en december 1949, 1542; 1 omslag
      - Stukken betreffende sluiting van Chinese havens in door communisten bezet gebied en het treffen van maatregelen ter bescherming van Nederlandse belangen, 1949-1950.; 1543; 1 omslag
      - Verslagen van de ambassadeur E.N. van Kleffens betreffende het communisme in Zuid-Oost Azië, 1949-1950.; 1544; 1 omslag
      - Stukken betreffende het bezoek van de eerste minister van India, Pandit Nehru, aan Indonesië, 1950.; 1545; 1 omslag
    - Inlichtingen (diensten) en veiligheid, 6.18.5
      - Stukken betreffende instelling en taak van Sectie III van het Bureau Inlichtingen van de Marine-Staf, 1945.; 1546; 1 omslag
      - Circulaire van de Netherlands Forces Intelligence Service inzake hoe te handelen met papieren achtergelaten in gebouwen die door Nederlandse instanties zijn betrokken, met geleidebrief, 1945.; 1547; 1 omslag
      - Postbericht van de Inlichtingendienst inzake het gebrek aan coördinatie bij de werkzaamheden van diverse inlichtingendiensten en dat ene Westerling te Medan voor de Britten zou werken, 1946.; 1548; 1 stuk
      - Stukken betreffende de invoering van een nieuw evaluatie-systeem voor berichten bij het Koninklijk Nederlands-Indisch Leger, 1946.; 1549; 1 omslag
      - Stukken betreffende de plaatsing van marinepersoneel in Netherlands Forces Intelligence Service verband, 1946.; 1550; 1 omslag
      - Stukken betreffende de vaststelling van afdeling 3 en 4 van de regeling van de Intelligentie Dienst der Koninklijke Marine inhoudende het beveiligingsreglement, 1946.; 1551; 1 omslag
      - Instructie inzake de taak van het hoofd van het Netherlands Forces Intelligence Service buitenkantoor Bangka Billiton, 1946.; 1552; 1 stuk
      - Rapport van de Marine Intelligencedienst inzake ene Frans Goedhart, thans in Nederlands-Indië, die wordt verdacht van communistische sympathieën, met geleidebrief, 1946.; 1553; 1 omslag
      - Rapport van de oudst-aanwezend zeeofficier te Hollandia inzake onrust en ontevredenheid onder de inlandse militairen in Nieuw-Guinea, met geleidebrief, 1946.; 1554; 1 stuk
      - Rapporten van het hoofd van de Netherlands Forces Intelligence Service betreffende het functioneren van de dienst, 1946.; 1555; 1 omslag
      - Circulaire van het parket van de procureur-generaal inzake de wijze waarop de Netherlands Forces Intelligence Service het bestuursbeleid kan steunen, 1946.; 1556; 1 stuk
      - Rapport van luitenant ter zee I H.J. Noppen betreffende zijn bevindingen in Tjipajoeng, met geleidebrief, 1946.; 1557; 1 omslag
      - Informatiebladen van de Marine Intelligentie Dienst, 1946-1947.; 1558; 1 pak
      - Stukken betreffende de organisatie van en werkzaamheden door de Marine Intelligentie Dienst Commandement Zeemacht Nederlands-Indië, 1946-1947.; 1559; 1 omslag
      - Stukken betreffende de werkwijze en organisatie van de Netherlands Forces Intelligence Service buitenkantoren, 1946-1947.; 1560; 1 omslag
      - Stukken betreffende reacties en stemming van marine personeel naar aanleiding van de politieke ontwikkelingen, 1946-1947.; 1561; 1 omslag
      - Stukken betreffende regeling van de organisatie en werkzaamheden van de Marine Intelligentie Dienst, 1946-1947.; 1562; 1 omslag
      - Stukken betreffende voorstellen van de Marine Inlichtingendienst inzake de veiligheid met betrekking tot toekomstige operaties, 1946-1947.; 1563; 1 omslag
      - Maandrapporten van de Marine Inlichtingendienst commandant der Zeemacht in Nederlands-Indië, 1946-1948.; 1564; 1 omslag
      - Instructies, circulaires en een regeling voor de verantwoording van geheime uitgaven van de directeur van de Netherlands Forces Intelligence Service aan de hoofden van de buitenkantoren te Makassar, Palembang en Soerabaja, 1946-1949.; 1565; 1 omslag
      - Inlichtingen overzichten van het Hoofdkwartier Militaire Luchtvaart, 1946-1949.; 1566; 1 omslag
      - Intelligentie rapport van Hr.Ms. "Ceram" over de maand april 1947, met geleidebrief, 1567; 1 omslag
      - Tweewekelijkse berichtgeving en verslagen van de Politieke Inlichtingendienst van de Residentie Riouw, 1947.; 1568; 1 omslag
      - Stukken betreffende beveiliging en regels voor het classificeren van officiële correspondentie bij de Koninklijke Marine, 1947.; 1569; 1 omslag
      - Stukken betreffende de beschikking van de commandant der Zeemacht in Nederlands-Indië van 18 februari 1947 met richtlijnen voor de veiligheid van geheime stukken, 1570; 1 omslag
      - Stukken betreffende de taak en organisatie van de Marine Intelligentie Dienst, 1947.; 1571; 1 omslag
      - Stukken betreffende het geven van aanwijzingen ter verkrijging van gegevens en documenten over de wijze waarop de gewelddadige acties vanuit Djocja worden voortgezet, 1947.; 1572; 1 omslag
      - Stukken betreffende het openbaar worden van berichten omtrent het plan Spoor tot omverwerping van de Indonesische Regering en uitspraken van professor Schermerhorn omtrent de situatie in Indo-China, 1947.; 1573; 1 omslag
      - Stukken betreffende het verzoek van het Ministerie van Marine om over te mogen gaan tot publicatie van nautische gegevens van de Moesi rivier, 1947.; 1574; 1 omslag
      - Stukken betreffende inlichtingen over internationale smokkelaarsbendes en van bij de Netherlands Forces Intelligence Service te werk gestelde marinepersoneel verstrekt door de Netherlands Forces Intelligence Service, 1947.; 1575; 1 omslag
      - Stukken betreffende overzichten van Indonesische zijde inzake het bezoek van Hr.Ms. "Ceram" aan Djambi, 1947.; 1576; 1 omslag
      - Besluit van de minister van Marine inzake wijziging van de naam Marine Intelligentiedienst in Marine Inlichtingendienst, met geleidebrief, 1947.; 1577; 1 omslag
      - Instructie voor het hoofd van het Netherlands Forces Intelligence Service buitenkantoor Bandjermasin, 1947.; 1578; 1 stuk
      - Stukken betreffende onderzoek naar de communistische activiteiten van de familie Bornhaupt en hun contacten met Nederlandse militairen, 1947-1949.; 1579; 1 pak
      - Rapport van het hoofd Marine Inlichtingendienst van de verrichtingen over de maand juni 1948, 1580; 1 stuk
      - Circulaires betreffende het inachtnemen van veiligheidsvoorschriften, 1948.; 1581; 1 omslag
      - Rapport betreffende inlichtingen verzameld tijdens de patrouille met Hr.Ms. "Boeroe" van 25 februari - 3 maart 1948, met geleidebrief, 1582; 1 omslag
      - Stukken betreffende het zenden van een inlichtingenagent naar Indragiri door het Consulaat der Nederlanden te Singapore, 1948.; 1583; 1 omslag
      - Stukken betreffende instelling van de Centrale Militaire Inlichtingendienst, 1948.; 1584; 1 omslag
      - Stukken betreffende overname van de Veiligheidsdienst door de Marine Inlichtingendienst, 1948.; 1585; 1 omslag
      - Stukken betreffende reorganisatie van de Militaire Inlichtingendienst en het ontwerp besluit tot instelling van een Centrale Militaire Inlichtingendienst en een Directoraat Militaire Inlichtingen, 1948.; 1586; 1 omslag
      - Stukken betreffende signalering van onderzeeboten van onbekende nationaliteit, 1948.; 1587; 1 omslag
      - Brief van de Nederlandse Militaire Missie te Japan inzake een te Makassar gevangen zittende kapitein luitenant ter zee die betrokken zou zijn bij de ontwikkeling van nieuwe wapens, 1948.; 1588; 1 stuk
      - Verslag van de vergadering met de hoofden van de inlichtingen en veiligheidsgroepen op Java over de Inlichtingendienst, 1948.; 1589; 1 stuk
      - Stukken betreffende voorschriften ter beveiliging van militaire aangelegenheden, 1948.; 1590; 1 omslag
      - Stukken betreffende regeling tot het verkrijgen en gebruiken van legitimatiebewijzen, 1948-1949.; 1591; 1 omslag
      - Stukken betreffende voorschriften en regelingen betreffende veiligheid bij en bevoegdheid tot verstrekken van inlichtingen, 1948-1949.; 1592; 1 omslag
      - Inlichtingsmemorandum betreffende de controle op het MEMAT (meermalen gebruikt aftrektal)-geheimschriftsysteem, met geleidebrief, 1949.; 1593; 1 omslag
      - Rapporten waarnemingen van de commandant M-Infanterie Compagnie van het Korps Mariniers, 1949.; 1594; 1 omslag
      - Stukken betreffende aanwijzingen tot geheimhouding van operatieplannen, 1949.; 1595; 1 omslag
      - Stukken betreffende het beveiligen van militaire aangelegenheden en in het bijzonder van geclassificeerde documenten, 1949.; 1596; 1 omslag
      - Stukken betreffende standpuntbepaling door de vlagofficier der Koninklijke Marine in Indonesië betreffende de gedeeltelijke opheffing van de Marine Inlichtingendienst in Indonesië, 1950.; 1597; 1 omslag
  - Militaire liaison (ook missie) met andere landen, 6.19
    - Stukken betreffende de positie van de liaison officier Koninklijke Marine in Singapore na vertrek van de Allied Forces Netherlands East-Indies, 1946.; 1598; 1 omslag
    - Stukken betreffende de vermeende slechte verhouding tussen Nederlanders en Australiërs, 1946.; 1599; 1 omslag
    - Verslagen uit dagboeken over de periode 24 juni - 7 juli 1946 ontvangen van de Nederlandse liaison officier bij de 3d. Check Reconnaissancy Party I.S.T.D. te Singapore, 1600; 1 omslag
    - Nota van het hoofd van de Nederlandse Militaire Missie voor Japan betreffende de samenstelling en taak van de Militaire Missie Tokyo, 1946.; 1601; 1 stuk
    - Stukken betreffende de vriendschappelijke relatie met Australië, 1946-1948.; 1602; 1 omslag
    - Brieven ontvangen van de Royal Netherlands Navy liaison officer Singapore betreffende het uitsluiten van Nederlandse officieren in Britse officieren clubs, 1947.; 1603; 1 omslag
    - Stukken betreffende de militaire liaison tussen Nederlands-Indië en Malakka, 1947.; 1604; 1 omslag
    - Stukken betreffende de ontwikkeling van de Chinese houding ten opzichte van de verschillende Nederlandse instanties te Singapore, 1947.; 1605; 1 omslag
    - Stukken betreffende het aandoen van Nederlandse oorlogsschepen van Trincomalee in plaats van Colombo, 1947.; 1606; 1 omslag
    - Stukken betreffende het toevoegen van militaire liaison-officieren aan het Consulaat Generaal te Singapore, 1947.; 1607; 1 omslag
    - Stukken betreffende het verzoek van de gouverneur van Ceylon richtlijnen uit te vaardigen voor de bezoeken van schepen van de Koninklijk Marine aan Ceylon, 1947.; 1608; 1 omslag
    - Stukken betreffende richtlijnen voor het bezoek van buitenlandse militaire attachés aan Nederlands-Indië, 1947.; 1609; 1 omslag
    - Stukken betreffende de competentie tot het verstrekken van inlichtingen over de Mariniersbrigade naar aanleiding van een daartoe strekkend verzoek van Amerikaanse zijde, 1947-1948.; 1610; 1 omslag
    - Stukken betreffende bezuinigingen op het personeel te Singapore, 1948.; 1611; 1 omslag
    - Stukken betreffende de benoeming van een Hongaarse consul te Batavia, 1948.; 1612; 1 omslag
    - Stukken betreffende de functie van Royal Netherlands Navy liaison officer te Singapore, 1948.; 1613; 1 omslag
    - Stukken betreffende de verkoop van wapens en munitie van de Koninklijke Marine aan de Australische regering, 1948.; 1614; 1 omslag
    - Stukken betreffende richtlijnen voor het omgaan met en het optreden tegen Chinese Rode Kruis- en hospitaalschepen, 1948.; 1615; 1 omslag
    - Stukken betreffende het beschikbaar stellen van havens en vliegvelden voor hulp aan de Britten ter verdediging van Hong Kong, 1949.; 1616; 1 omslag
    - Stukken betreffende het bezoek van een aantal Amerikaanse leden van het Huis van Afgevaardigden aan Indonesië van 26 - 30 september 1949, 1617; 1 omslag
    - Stukken betreffende het verzoek van de Royal Netherlands Navy Liaison Office te Singapore gerechtigd te worden tot het uitgeven van vaarvergunningen, 1949.; 1618; 1 omslag
    - Stukken betreffende regeling van Search en Rescue activiteit van Australische militaire vliegtuigen boven Indonesisch gebied, 1949.; 1619; 1 omslag
    - Stukken betreffende verkregen toestemming voor landingen van Nederlandse leger-en marinevliegtuigen op Royal Air Force vliegvelden te Singapore, 1949.; 1620; 1 omslag
    - Stukken betreffende advisering aan de chef Staf der Zeemacht van de Verenigde Staten van Indonesië over het standpunt in te nemen bij het doorvaren van de territoriale wateren door twee Nieuw-Zeelandse oorlogsschepen, 1949-1950.; 1621; 1 omslag
    - Stukken betreffende het functioneren van de marine vertegenwoordiging te Singapore, 1949-1950.; 1622; 1 omslag
    - Stukken betreffende opmerkingen op de door de minister van Marine vastgestelde "Aanwijzingen voor de in Nederland geaccrediteerde marine-attachés", 1950.; 1623; 1 omslag
  - Scheepvaart, zeevervoer, luchttransport, 6.20
    - Scheepvaart en zeevervoer, 6.20.1
      - Rapporten betreffende het bemannen en beladen van het ss. "Van Spilbergen", 1945.; 1624; 1 omslag
      - Stukken betreffende de totstandkoming van een regeling voor zeevervoer onder het bestand, 1946.; 1625; 1 omslag
      - Stukken betreffende de verscheping van marine goederen door ss. "Van Spilbergen" van Australië naar Nederlands-Indië, 1946.; 1626; 1 omslag
      - Stukken betreffende het eigendomsrecht van ex-Japanse schepen, 1946.; 1627; 1 omslag
      - Stukken betreffende het vervoer van Baweanezen van Singapore naar Bawean en mededeling dat deze bevolkingsgroep een risico vormt voor de veiligheid, 1946.; 1628; 1 omslag
      - Stukken betreffende de boycot door Australië van het vervoer en lading van Nederlandse schepen bestemt voor het redeverkeer in Nederlands-Indische havens, alsmede de verhouding tussen Nederland en Australië in deze, 1946-1947.; 1629; 1 omslag
      - Stukken betreffende het incorrect gedrag van de gezagvoerder van het ss. "Melchior Treub", 1946-1947.; 1630; 1 omslag
      - Stukken betreffende behandeling van het verzoek van het Departement van Economische Zaken, Bureau Goederen Voorziening, ter verkrijging van een vaarvergunning voor materiaal uit India ten behoeve van rijstpellerijen in de Republiek, 1947.; 1631; 1 omslag
      - Stukken betreffende de beschikking van de commandant der Zeemacht van 16 mei 1947 houdende instelling en benoeming van kapitein luitenant ter zee KMRSD J.A. Smaal als algemeen zeetransport officier Nederlands-Indië, alsmede instructies voor de algemeen zeetransport officier, 1632; 1 omslag
      - Stukken betreffende de organisatie van de maritieme- en scheepvaartaangelegenheden te Palembang, 1947.; 1633; 1 omslag
      - Stukken betreffende de toepassing van bepalingen over de veiligheid en toezicht op te Singapore geregistreerde schepen, 1947.; 1634; 1 omslag
      - Stukken betreffende omzetting van de Dienst van Scheepvaart in het Departement van Scheepvaart en instelling van de Raad van het Zeevervoer, 1947.; 1635; 1 omslag
      - Stukken betreffende vervulling van haven en douane formaliteiten door Nederlandse koopvaardijschepen, 1947.; 1636; 1 omslag
      - Vaar-, ontschepings- en afvoerbevelen ontvangen van Coördinatie Militair Vervoer, 1947-1948.; 1637; 1 omslag
      - Stukken betreffende de publicatie van scheepsbewegingen niet behorende tot de Koninklijke Pakketvaart Maatschappij in het Archipel, 1947-1948.; 1638; 1 omslag
      - Stukken betreffende het verlenen danwel intrekken van vaarvergunningen voor schepen, firma's en bepaalde bestemmingen, 1947-1950.; 1639; 1 omslag
      - Regeling em- en debarkementen oceaantroepenschepen te Soerabaja, met bijlage en geleidebrief, 1948.; 1640; 1 omslag
      - Scheepvaartstatistiek over 1947 ontvangen van het Departement van Scheepvaart, 1948.; 1641; 1 stuk
      - Stukken betreffende de afwijzing van een verzoek van de Koninklijke Pakketvaart Maatschappij inzake het verlenen van hulp aan schepen, 1948.; 1642; 1 omslag
      - Stukken betreffende de bewaking aan boord van ms. "Van Heutz", 1948.; 1643; 1 omslag
      - Stukken betreffende de taak van het Departement van Scheepvaart met betrekking tot het zeehaven- en scheepvaartregime, 1948.; 1644; 1 omslag
      - Nota van de staf-officier operaties inzake de regeling voor het zeeverkeer, 1948.; 1645; 1 stuk
      - Nota van het hoofd van de Dienst der Zoutregie inzake de wederopbouw van het zeevervoer van Oost-Java, 1948.; 1646; 1 stuk
      - Stukken betreffende beschouwingen over de vaart op Sumatra met betrekking tot het zeehaven- en scheepvaartregime, 1948-1949.; 1647; 1 omslag
      - Stukken betreffende beschouwingen van de Raad voor het Zeevervoer inzake het zeevervoer in en om de Indonesische archipel, 1948-1949.; 1648; 1 pak
      - Stukken betreffende de positie van de Koninklijke Pakketvaart Maatschappij, 1948-1949.; 1649; 1 omslag
      - Stukken betreffende het benoemen en ontslaan van leden van de Raad voor de Scheepvaart, 1948-1950.; 1650; 1 omslag
      - Beschikkingen van de commandant der Zeemacht inzake de scheepvaart en visserij, 1949.; 1651; 1 omslag
    - Luchttransport, 6.20.2
      - Stukken betreffende het vaststellen van een delegatie voor de Regionale Luchtvaart Conferentie te Melbourne, 1946-1947.; 1652; 1 omslag
      - Stukken betreffende instelling en opheffing van het Directoraat Luchtvervoer, 1946-1949.; 1653; 1 omslag
      - Stukken betreffende de problemen met landingsrechten voor Nederlandse militaire vliegtuigen te Manilla, 1947.; 1654; 1 omslag
      - Stukken betreffende het verkrijgen van landingsrechten in de Filippijnen, 1947.; 1655; 1 omslag
      - Brief van de waarnemend directeur van Verkeer en Waterstaat aan de gouverneur-generaal van Nederlands-Indië inzake de regeling van het vliegverkeer met Australië, 1947.; 1656; 1 stuk
      - Stukken betreffende instelling van een Luchttransportcommando, 1948.; 1657; 1 omslag
      - Correspondentie met het Departement van Verkeer, Energie en Mijnwezen te Batavia betreffende instemming met het ontwerp Luchtvaart Besluit Verbindingen, 1948.; 1658; 1 omslag
      - Stukken betreffende deelname aan de ICAO South East Asia Conference te New Delhi en de voorafgaande besprekingen te Singapore, 1948-1949.; 1659; 1 omslag
      - Stukken betreffende het verkrijgen van toestemming van de minister van Defensie van de Verenigde Staten van Indonesië om vliegtuigen van de Marine Luchtvaartdienst naar Makassar te dirigeren om te Malino verblijvend personeel af te voeren, 1950.; 1660; 1 omslag
  - Handelsbescherming, 6.21
    - Algemeen, 6.21.1
      - Stukken betreffende de voorbereiding van een Commissie voor de Vredesvoorbereiding Handelsbescherming, 1946.; 1661; 1 omslag
      - Stukken betreffende vredesvoorbereidingen van de defensieve bewapening en uitrusting van Nederlandse handelsschepen, 1946.; 1662; 1 omslag
      - Stukken betreffende voorbereiding van de eerste vergadering van de Commissie Vredesvoorbereiding Handelsbescherming Nederlands-Indië, 1947.; 1663; 1 omslag
      - Stukken betreffende de handelsbescherming ten behoeve van de Nederlandse koopvaardij, 1948-1949.; 1664; 1 omslag
      - Brief van het Ministerie van Marine betreffende de organisatie van koopvaardijschepen in tijd van oorlog of oorlogsgevaar, 1949.; 1665; 1 stuk
      - Stukken betreffende verstrekking van codes voor koopvaardijschepen, 1949-1950.; 1666; 1 omslag
      - Stukken betreffende berichtgeving aan en operationele controle van de Nederlandse Koopvaardijvloot in oorlogstijd in Aziatische wateren, 1950-1951.; 1667; 1 omslag
    - Bewapening koopvaardijschepen, 6.21.2
      - Stukken betreffende het verstrekken van gegevens door de Nederlandse Aankoopcommissie New York omtrent de aanwezigheid van Amerikaanse wapens aan boord van Nederlandse handelsschepen, 1945.; 1668; 1 omslag
      - Beschikking van de minister van Marine betreffende het bewaren van geschut en andere wapens in volledige toestand, met geleidebrief, 1946.; 1669; 1 omslag
      - Beschikking van de minister van Marine betreffende het contact van DEMS-officieren met scheepsbouwambtenaren der Koninklijke Marine, met geleidebrief, 1946.; 1670; 1 omslag
      - Stukken betreffende bewapening van koopvaardijschepen welke op Nederlands-Indië varen of in Nederlands-Indische wateren varen, 1947-1949.; 1671; 1 omslag
      - Stukken betreffende de ontwapening van koopvaardijschepen alsmede opgaven van DEMS-materieel in Nederlands-Indië, 1947-1950.; 1672; 1 pak
  - Luchtfotografie, 6.22
    - Stukken betreffende het instellen van een Luchtfotografie Advies Commissie, 1946.; 1673; 1 omslag
    - Luchtfoto's van de haven van Banjoewangi, 1947.; 1674; 1 omslag
    - Stukken betreffende de organisatie van de luchtfotografie in Nederlands-Indië, 1947.; 1675; 1 omslag
  - Inrichtingen, diensten en onderdelen, 6.23
    - Periodieke verslagen algemeen, 6.23.1
      - Rapporten betreffende de verrichtingen van de Onderzeedienst Perth over de periode september - december 1945, 1676; 1 omslag
      - Maandrapport van de oudst-aanwezend zeeofficier betreffende het Port Directorate Tarakan over december 1945, 1946.; 1677; 1 stuk
      - Verslag van de oudst-aanwezend zeeofficier te Palembang over de onderzoekingsdienst Moesi, met geleidebrief, 1946.; 1678; 1 omslag
      - Rapporten van de oudst-aanwezend zeeofficier betreffende de verrichtingen van de Marine Afdeling Semarang, 1946-1947.; 1679; 1 omslag
      - Rapport van de commandant der Marine in Australië betreffende de Koninklijke Marine in Australië over de jaren 1945 - 1947, met geleidebrief, 1680; 1 omslag